# 向陈版主咨询

提问人：五老峰 时间：2015-08-26 21:53:00
陈老师，有一家基金管理公司，公司自身做了一些股权投资，另外也管理几支基金，收取管理费。该基金管理公司投资的股权，投资比例占被投资公司10%、35%、80%等都有，这些被投资单位都不是类似的基金管理公司，超过20%股权也会派出一位董事。 想麻烦问过一下陈老师，对于这家基金管理公司，这些股权投资是否都可以列入可供出售金融资产科目核算呢，而不管其股权比例？ 其有一家被投资公司，是向大股东收购的，股权比例为40%，主要业务盖写字楼，这也可以列入可供出售金融资产科目吧？ 麻烦了！

回答人：chenyiwei
对于此类股权投资，如果该管理公司为投资性主体的，则应全部作为以公允价值计量且其变动计入当期损益的金融资产；如果不是投资性主体的，则按常规核算方法作为长期股权投资或金融资产核算。一般不应出现全部作为可供出售金融资产核算的情况。

提问人：五老峰 时间：2015-08-27 13:46:57
陈老师，我想问一下，投资性主体，是否他投资的项目都是以未来增值转让为主要目的的呢？如果向大股东收购的那家公司，股权比例为40%，主要业务盖写字楼先以持有增值转让为目的，先以持股增值为目的，后来写字楼盖好后，又向该公司租赁该写字楼，可以将该公司纳入可供出售金融资产吗？

回答人：chenyiwei
投资性主体应当以获取资本增值收益和股利收益等资本性收益作为其唯一目的，而不仅仅是主要目的。你说的那个向大股东收购的公司不适合于作为可供出售金融资产，或者是交易性，或者是长期股权投资。